臺灣新竹地方法院民事裁定
111年度聲字第162號
聲  請  人  林育暘  
相  對  人  王璟珊  
上列當事人間聲請停止強制執行事件，本院裁定如下：
    主  文
聲請人供擔保新臺幣陸拾萬元後，本院一一一年度司執字第一九
四四一號拍賣抵押物事件之強制執行程序，於本院一一一年度訴
字第三九三號確認擔保債權不存在等民事事件判決確定前，應暫
予停止。
    理  由
一、按，有回復原狀之聲請，或提起再審或異議之訴，或對於和
    解為繼續審判之請求，或提起宣告調解無效之訴、撤銷調解
    之訴，或對於許可強制執行之裁定提起抗告時，法院因必要
    情形或依聲請定相當並確實之擔保，得為停止強制執行之裁
    定，強制執行法第18條第2項定有明文。又，抵押人如以許
    可執行裁定成立前實體上之事由，主張該裁定不得為執行名
    義而提起訴訟時，其情形較裁定程序為重，依「舉輕明重」
    之法理，並兼顧抵押人之利益，則抵押人自得依強制執行法
    第18條第2項之規定，聲請為停止執行之裁定。抵押人本此
    裁定所供之擔保，係以擔保抵押權人因抵押人聲請停止強制
    執行不當，可能遭受之損害獲得賠償為目的。是法院定此項
    擔保，其數額應依標的物停止執行後，抵押權人未能即時受
    償或利用該標的物所受之損害額，或其因另供擔保強制執行
    所受之損害額定之，非以標的物之價值或其債權額為依據，
    最高法院95年度台抗字第104號裁定意旨參見。
二、查：
（一）相對人持本院110年度司拍字第184號拍賣抵押物裁定（下
      稱系爭拍賣抵押物裁定）聲請對新竹市○○段000地號土地
      、面積431.19平方公尺，權利範圍1/15之土地（下稱系爭
      不動產）為強制執行，現由本院民事執行處以111年度司
      執字第19441號拍賣抵押物強制執行事件（下稱系爭執行
      事件）受理在案，但因聲請人以收件日期民國110年11月1
      2日15時33分、字號新竹市地政事務所110年度空白字第29
      9500號抵押權設定登記（下稱系爭抵押權）所擔保之債權
      不存在為由而主張確認系爭抵押權不存在，並依民法第76
      7條第1項中段規定提起塗銷系爭抵押權登記之訴獲得本院
      111年度訴字第393號一審全部勝訴（下稱系爭本案），全
      案尚可上訴而未審結確定，業經本院調閱系爭本案及系爭
      執行事件卷宗查核無訛，則在聲請人如對系爭拍賣抵押物
      裁定提起抗告時，法院本得經聲請人聲請依強制執行法第
      18條第2項為停止強制執行之裁定情況下，依舉輕明重法
      理，聲請人以系爭拍賣抵押物裁定成立前實體上之事由提
      起系爭本案之訴，聲請人亦得依強制執行法第18條第2項
      聲請系爭執行事件停止執行，且能避免聲請人在本案獲得
      勝訴判決確定時，聲請人所有之財產業經拍賣而受有無法
      回復之損害，藉以兼顧聲請人利益，再因系爭不動產於本
      裁定作成時，正進行第一次拍賣公告，投標日111年11月1
      6日下午2時30分，執行尚未終結，故聲請人之本件聲請為
      有理由，應予准許。
（二）相對人於系爭執行事件中，執行債權於本金部分為新臺幣
      （下同）400萬元，並參照系爭本案屬得上訴第三審之事
      件，如需審結確定，尚待訴訟時間3年（第一審業已判決
      ，第二、三審程序審判案件之期限分別為2年、1年，加上
      裁判送達、上訴、分案等期間），則以上開債權金額按法
      定利率計算，相對人因停止執行所致未能即時受償之損失
      60萬元（400萬元5％3年＝60萬元）。從而，本院據此酌
      定聲請人提供擔保金60萬元後，得停止系爭執行事件之強
      制執行程序。
三、依強制執行法第18條第2項，裁定如主文。
中　　華　　民　　國　　111 　年　　10　　月　　25　　日
                  民事庭      法　官　周美玲
以上正本係照原本作成。
如不服本裁定應於送達後10日內向本院提出抗告狀，並繳納抗告費新臺幣1,000元。　　　　　　　　　　　　　　　　　　
中　　華　　民　　國　　111 　年　　10　　月　　 25 　日
                              書記官　徐佩鈴